【裁判字號】    89,易,1086
【裁判日期】    900308
【裁判案由】    竊盜
【裁判全文】
臺灣苗栗地方法院刑事判決                      八十九年度易字第一○八六號
    公  訴  人  臺灣苗栗地方法院檢察署檢察官
    被      告  戊  ○
右列被告因竊盜案件，經檢察官提起公訴（八十九年度偵字第四五二六號）及同署移
送併案審理（八十九年偵字第四六○四號、九十年偵字第九一號），本院判決如左：
    主  文
戊○連續於夜間侵入住宅竊盜，處有期徒刑玖月。
    事  實
一、戊○前於民國八十八年五月三日因竊盜罪，經臺灣桃園地方法院處有期徒刑四月
    ，緩刑三年確定，現仍於緩刑期間中，不知警惕。基於意圖為自己不法所有之概
    括犯意，先於(一)民國八十九年十月二十八日上午十時許，在苗栗縣苗栗市○○路
    三六○號黃昏市埸內，徒手竊取市埸管理員丙○○所管理的台灣啤酒一箱（內含
    二十瓶空玻璃瓶），得手後據為己有，並用腳踏車載前述竊得之物至苗栗市○○
    路四○八號之７─超商，向該店店長丁○○兌得新台幣八十二元後，適時丙○○亦追趕至該超商，戊○即趁丙○○報警時趁機逃逸；(二)再於翌日十九時二十分
    許，在乙○○所經營，位於前述苗栗市黃昏市場內「老李小吃店」前，徒手竊取
    乙○○置放於該處之台灣啤酒一箱（內含二十瓶空玻璃瓶），得手後據為己有，
    並持該竊得之酒瓶欲前往７─超商兌換金錢時，為乙○○發現追趕至超商後報
    警處理；(三)復於同年十一月四日二十二時許，於夜間以自備之鑰匙，開啟位於苗
    栗縣苗栗市○○里○鄰○○街一巷一弄二十三號住宅之大門後，侵入該住宅徒手
    竊取己○○所有的金牌威士忌一瓶，得手後據為己有，嗣於同年十一月五日十三
    時許，在苗栗縣苗栗市○○里○○街金玉滿堂五之五號戊○居所內為己○○會同
    員警查獲。
二、案經苗栗縣警察局苗栗分局報請臺灣苗栗地方法院檢察署檢察官偵查起訴，暨己○○訴請苗栗縣警察局苗栗分局報請臺灣苗栗地方法院檢察署檢察官移送併辦。
    理  由
一、訊據被告戊○矢口否認右揭犯行，辯稱：八十九年十月二十八日上午十時有無到
    黃昏市場竊取酒瓶已忘了，翌日雖有到老李小吃店去拿一箱酒瓶，惟該酒瓶係放
    在店外，不知酒瓶是還有人要的，雖有到己○○之住處竊取一瓶洋酒，但其自己
    本來就有一把鑰匙，平常也會去己○○家云云。惟查：被告確有於事實一之時地
    為竊取之行為，除據被害人丙○○、乙○○及己○○指述明確外，並經證人即前
    述之７─超商店長丁○○、店員辛○○證述無誤，核與本案查獲警員庚○○、
    甲○○所證述之情節相符，並有贓物認領保管單共三紙在卷可稽，是被告所辯有
    無於事實一之(一)之時地竊取酒瓶已忘記之詞顯不足採。又查該酒瓶係放於老李小
    吃店炒菜桌之前，業據被害人乙○○陳述無誤，且被告既於前一日竊取酒瓶為人
    發覺後逃逸，業如前認定，則衡情被告自無不能知悉該酒瓶應為他人所有之認識
    ，而被告於竊取後尚知將該酒瓶及箱子持往超商變賣，則更應知悉其為有價值之
    物，故其所表示在老李小吃店取走酒瓶一箱時不知是有人要的之語並不足採。另
    己○○於本院訊時表示不知被告是如何拿到其家中之鑰匙（見本院八十九年十二
    月二十日訊問筆錄），足證被害人己○○並未允許被告能自由進出其住宅，是被
    告所稱自己本來就有一把鑰匙，平常也會去己○○家之情亦不足採信，本件事證
    明確，被告犯行洵堪認定。
二、核被告所為，係分別犯刑法第三百二十條第一項、第三百二十一條第一項第一款
    之竊盜罪。其先後三次之竊盜行為，均時間緊接，手法相似，且觸犯構成要件相
    同之罪名，應依刑法第五十六條連續犯之規定論以情節較重之刑法第三百二十一
    條第一項第一款之於夜間侵入住宅竊盜罪一罪，並加重其刑。起訴書雖僅提及被
    告事實一之(二)之竊盜行為，惟起訴書未提及之犯罪事實，被告係基於概括犯意所
    為，核與本件具有審判上不可分之連續犯裁判上一罪之關係，為起訴效力所及，
    且檢察官請求併辦，本院自應併予審究。爰審酌被告之素行，前於民國八十八年
    五月三日因竊盜罪，經臺灣桃園地方法院處有期徒刑四月，緩刑三年確定，現仍
    於緩刑期間中，有臺灣苗栗地方法院檢察署刑案資料查註紀錄表及臺灣高等法院
    被告全國前案紀錄表各一份在卷足憑，仍不知警惕，連續三次竊盜之動機、手段
    、所生危害、犯後否認犯行，並無悔意等一切情狀，量處如主文所示之刑，以資
    懲儆。又被告竊盜所用之鑰匙一支雖屬被告所有供行竊用之工具，惟未經扣案，
    雖客觀上不能證明已經滅失，然為免將來執行困難，爰不另為沒收之諭知，併此
    敘明。
據上論斷，應依刑事訴訟法第二百九十九條第一項前段，刑法第五十六條、第三百二
十一條第一項第一款，判決如主文。
本案經檢察官吳義聰到庭執行職務
中      華      民      國    九十      年      三      月      八      日
                                      臺灣苗栗地方法院刑事第二庭
                                              法  官  黃  建  都
右正本證明與原本無異
如不服本判決，應於判決送達後十日內向本院提出上訴狀（應附繕本），上訴於臺灣
高等法院臺中分院。
                                              書記官  黃  士  益
中      華      民      國    九十      年      三       月     八      日
附錄本案論罪科刑法條全文：
刑法第三百二十一條
犯竊盜罪而有左列情形之一者，處六月以上五年以下有期徒刑：
一  於夜間侵入住宅或有人居住之建築物、船艦，或隱匿其內而犯之者。
二  毀越門扇、牆垣或其他安全設備而犯之者。
三  攜帶兇器而犯之者。
四  結夥三人以上而犯之者。
五  乘火災、水災或其他災害之際而犯之者。
六  在車站或埠頭而犯之者。
前項之未遂罰之。


司法院資訊處製作；財團法人民間司法改革基金會備份。
